【裁判字號】    97,重訴,59
【裁判日期】    971230
【裁判案由】    毒品危害防制條例等
【裁判全文】
臺灣桃園地方法院刑事判決              97年度重訴字第59號
公  訴  人  臺灣桃園地方法院檢察署檢察官
被      告  乙○○
                    （現於臺灣桃園看守所羈押中）
指定辯護人  本院公設辯護人  甲○○
上列被告因毒品危害防制條例等案件，經檢察官提起公訴（97年
度偵字第15488 號），本院判決如下：
    主  文
乙○○共同運輸第一級毒品，處有期徒刑拾伍年。扣案之第一級
毒品海洛因包及肆顆（驗餘合計淨重肆肆肆點貳肆公克，空包
裝總重貳貳點壹伍公克，純度百分之陸捌點陸柒，純質淨重零
伍點零陸公克），沒收銷燬之；扣案之包裝前開第一級毒品海洛
因包裝袋柒只、保鮮膜肆張、保險套肆個、束褲壹件、行動電話
壹具（含門號0000000000號ＳＩＭ卡壹張），均沒收
。
    事  實
一、乙○○明知海洛因係業經公告列為毒品危害防制條例第2 條
    第2 項第1 款所規定之第一級毒品，不得非法運輸，亦屬懲
    治走私條例所規定未經許可不得私運來臺之管制物品，竟因
    需錢孔急，與真實姓名年籍不詳，綽號「阿志」、「小鐘」
    （起訴書誤載為「小鍾」）及自稱吳萬龍、陳振昌之成年男
    子，共同基於運輸及私運管制物品第一級毒品海洛因之犯意
    聯絡，於民國97年7 月7 日上午9 時許，在大陸深圳「阿志
    」之住處內，先由乙○○穿上緊身束褲後，「阿志」再協助
    將以塑膠袋包裝好之第一級毒品海洛因袋裝3 包，及以塑膠
    袋包裝好後，再以保鮮膜及保險套覆蓋之第一級毒品海洛因
    球狀4 顆（驗餘合計淨重444.24公克，空包裝總重22.15 公
    克，純度68.67%，純質淨重305.06公克），分別夾藏於乙○
    ○之腰間及胯下，並以束褲束緊，乙○○再身著外衣、外褲
    遮掩後，由「阿志」、「小鐘」陪同至大陸深圳蛇口碼頭搭
    船至香港，上船前「阿志」另交付電號號碼為「0000000000
    」號行動電話SIM 卡予乙○○，要求乙○○於抵臺後插入其
    平時所使用之行動電話中，屆時即會有人撥打該電話與其聯
    繫取貨，並支付新臺幣120,000 元之報酬。乙○○乃於抵達
    大陸香港地區後，隨即搭乘國泰航空公司編號CX420 號班機
    入境臺灣桃園國際機場，而將管制進口之第一級毒品海洛因
    運輸入境我國。嗣於同日下午5 時40分許，在臺灣桃園國際
    機場第一航廈入境檢查室內，為內政部航空警察局勤務人員
    會同財政部臺北關稅局關員所查獲，始知悉上情，並扣得第
    一級毒品海洛因袋裝3 包及球狀4 顆、束褲1 件及行動電話
    1 具（含門號0000000000號SIM 卡1 張）。
二、案經內政部警政署航空警察局移送臺灣桃園地方法院檢察署
    檢察官偵查起訴。
    理  由
壹、程序事項：
    本案認定犯罪事實所引用之本案卷內所有卷證資料（包含文
    書證據、物證等證據），並無證據證明係公務員違背法定程
    序所取得，且被告乙○○及其之指定辯護人於本院審理終結
    前就卷內所有之卷證資料之證據能力均表示無意見，又卷內
    之文書證據，亦無刑事訴訟法第159 條之4 之顯有不可信之
    情況與不得作為證據之情形，則依刑事訴訟法第159 條之 5
    之規定，本案認定犯罪事實所引用之本案卷證所有文書證據
    、物證等證據，均有證據能力。
貳、實體事項：
一、上開犯罪事實，業據被告乙○○迭於警詢、偵查及本院審理
    中坦承不諱，復有台北關稅局扣押貨物、運輸工具收據及搜
    索筆錄、旅客入出境記錄查詢、法務部入出境資訊連結作業
    及現場查獲照片等件附卷可參；又扣案之袋裝及球狀白色粉
    末3 包及4 顆，經送請法務部調查局鑑定之結果，確均含有
    第一級毒品海洛因成分（驗餘合計淨重444.24公克，空包裝
    總重22.15 公克，純度68.67%，純質淨重305.06公克），有
    該局於97年9 月4 日出具之調科壹字第09723036200 號鑑定
    書1 紙在卷可稽，併有扣案用以包裝上開海洛因之塑膠袋共
    7 只、保鮮膜4 張、保險套4 個及行動電話1 具可資佐證，
    堪認被告自白與事實相符而足採信，是本案事證明確，被告
    犯行洵堪認定，應依法論科。
二、按海洛因係毒品危害防制條例第2 條第2 項第1 款規定之第
    一級毒品，且係行政院依懲治走私條例第2 條第4 項公告之
    「管制物品及其數額」甲項第4 款所列之管制進出口物品。
    是核被告乙○○所為，係犯毒品危害防制條例第4 條第1 項
    之運輸第一級毒品海洛因罪，及懲治走私條例第2 條第1 項
    之私運管制物品進口罪。被告持有第一級毒品海洛因之低度
    行為，為運輸之高度行為所吸收，不另論罪。又被告與「阿
    志」、「小鐘」及自稱吳萬龍、陳振昌之男子間，就上開犯
    行具有犯意之聯絡及行為之分擔，均為共同正犯。再被告以
    同一運輸第一級毒品海洛因之行為觸犯上述二項罪名，為想
    像競合犯，應依刑法第55條之規定，應從一重之運輸第一級
    毒品海洛因罪處斷。末被告因於本案之第一級毒品海洛因運
    輸走私情形中，僅屬俗稱「交通」之次要角色，尚非居於幕
    後策劃之主要人員，且其僅為本次之毒品運輸走私犯行，並
    係因生活困頓所迫，是本院衡酌其情節尚堪憫恕，認如處以
    法定最輕刑無期徒刑，仍屬過重，爰均依刑法第59條之規定
    ，酌予減輕其刑。爰審酌被告正值青壯卻不思正途以營生，
    僅為圖利益即鋌而走險將第一級毒品海洛因運輸來臺，且所
    運輸之毒品數量亦非輕微，若非因司法警察人員及時查獲，
    即有可能對社會造成重大危害，惟兼衡其於犯後均能坦承犯
    行，並一再表示後悔，態度尚可等一切情狀，量處如主文所
    示之刑。至公訴人雖當庭對被告具體求予量處有期徒刑16年
    ，惟本院衡酌本案之犯罪情節及犯罪所生危害後，認上揭刑
    度已足對被告收懲戒之效，故認公訴人前開具體求刑稍嫌過
    重，併予敘明。
三、沒收部分：
    (一)扣案之袋裝白色粉末3 包及球狀白色粉末4 顆，經送請法
      務部調查局鑑定結果後，確均含有第一級毒品海洛因成分
      之情已如上述，則依毒品危害防制條例第18條第1 項之規
      定，不問屬於犯人與否，均應予宣告沒收並銷燬之。又盛
      裝前開第一級毒品海洛因之包裝袋7 只及保鮮膜4 張、保
      險套4 個，以法務部調查局現今所採行之鑑驗方式，包裝
      袋仍會殘留微量毒品，而無法將之完全析離，有法務部調
      查局調科壹字第0936239655 0號函可資參照，故該包裝袋
      與殘留其上之第一級毒品海洛因無法析離，而均應視為毒
      品，自應併予沒收銷燬，附此敘明。
    (二)扣案之束褲1 件及行動電話1 支（含0000000000號SIM 卡
      1 張），均係被告與「阿志」、「小鐘」、吳萬龍、陳振
      昌所有供本案犯罪所用之物，業據被告供承在卷，亦應依
      毒品危害防制條例第19條第1 項規定，併予宣告沒收。
    (三)至另扣案之大陸地區門號「00000000000 」號SIM 卡1 張
      ，則僅係被告平日所使用之門號，且查無其他積極證據足
      認亦係供被告犯本案之罪所用之物，是爰不另為沒收之諭
      知，公訴人就此亦聲請沒收，容有誤會，併予敘明。
據上論斷，應依刑事訴訟法第299 條第1 項前段，毒品危害防制
條例第4 條第1 項、第18條第1 項前段、第19條第1 項，懲治走
私條例第2 條第1 項、第11條，刑法第11條前段、第28條、第55
條、第59條，判決如主文。
本案經檢察官丁俊成到庭執行職務。
中    華    民    國    97    年    12    月    30    日
                    刑事第十庭  審判長法  官    江德民
                                      法  官    陳添喜
                                      法  官    蘇昌澤
以上正本證明與原本無異。
如不服本判決應於收受判決後10日內向本院提出上訴書狀，並應
敘述具體理由。其未敘述上訴理由者，應於上訴期間屆滿後20日
內向本院補提理由書 (均須按他造當事人之人數附繕本)「 切勿
逕送上級法院」。
                                      書記官    田宜芳
中    華    民    國    97    年    12    月    30    日
附錄論罪科刑依據之法條：
毒品危害防制條例第4條
製造、運輸、販賣第一級毒品者，處死刑或無期徒刑；處無期徒
刑者，得併科新臺幣 1 千萬元以下罰金。
製造、運輸、販賣第二級毒品者，處無期徒刑或 7 年以上有期徒
刑，得併科新臺幣 7 百萬元以下罰金。
製造、運輸、販賣第三級毒品者，處 5 年以上有期徒刑，得併科
新臺幣 5 百萬元以下罰金。
製造、運輸、販賣第四級毒品者，處 3 年以上 10 年以下有期徒
刑，得併科新臺幣 3 百萬元以下罰金。
製造、運輸、販賣專供製造或施用毒品之器具者，處 1 年以上 7
年以下有期徒刑，得併科新臺幣 1 百萬元以下罰金。
前五項之未遂犯罰之。
毒品危害防制條例第18條
查獲之第一、二級毒品及專供製造或施用第一、二級毒品之器具
，不問屬於犯人與否，均沒收銷燬之；查獲之第三、四級毒品及
製造或施用毒品之器具，無正當理由而擅自持有者，均沒入銷燬
之。但合於醫藥、研究或訓練之用者，得不予銷燬。
前項合於醫藥、研究或訓練用毒品或器具之管理辦法，由法務部
會同行政院衛生署定之。
毒品危害防制條例第19條
犯第 4 條至第 9 條、第 12 條、第 13 條或第 14 條第 1 項、
第2 項之罪者，其供犯罪所用或因犯罪所得之財物，均沒收之，
如全部或一部不能沒收時，追徵其價額或以其財產抵償之。
為保全前項價額之追徵或以財產抵償，得於必要範圍內扣押其財
產。
犯第 4 條之罪所使用之水、陸、空交通工具沒收之。
懲治走私條例第2條
私運管制物品進口、出口逾公告數額者，處 7 年以下有期徒刑，
得併科新臺幣 3 百萬元以下罰金。
前項之未遂犯罰之。
第 1 項所稱管制物品及其數額，由行政院公告之。
懲治走私條例第11條
走私行為之處罰，海關緝私條例及本條例無規定者，適用刑法或
其他有關法律。


司法院資訊處製作；財團法人民間司法改革基金會備份。
